臺灣高雄地方法院刑事裁定　　　　　　　　　　　　九十二年度聲判字第一五號
　　聲　請　人
　　即 告訴 人　甲○○
　　代　理　人　乙○○律師
　　被　　　告　丁○○
　　被　　　告　丙○○
右列聲請人因告訴被告等殺人未遂等案件，不服臺灣高等法院高雄分院檢察署檢察長
駁回再議之處分（九十二年度上聲議字第九四七號），聲請交付審判，本院裁定如左
：
    主  文
聲請駁回。
    理  由
一、聲請意旨如附件刑事聲請交付審判狀所載。
二、按告訴人不服上級法院檢察署檢察長或檢察總長認再議為無理由而駁回之處分者
    ，得於接受處分書後十日內委任律師提出理由狀，向該管第一審法院聲請交付審
    判。法院認為交付審判之聲請不合法或無理由者，應駁回之。刑事訴訟法第二百
    五十八條之一、第二百五十八條之三第二項前段分別定有明文。
三、本件聲請人即告訴人甲○○於民國九十年五月二十四日以被告丁○○涉犯殺人未
    遂及傷害罪嫌，向臺灣高雄地方法院檢察署檢察官提出告訴，再於九十年五月二
    十七日以被告丁○○、丙○○涉犯殺人未遂及傷害罪嫌，向高雄市政府警察局苓
    雅分局提出告訴，嗣移請臺灣高雄地方法院檢察署檢察官偵查，經該署檢察官於
    九十一年六月十七日以九十年度偵字第一六六二○號、第一七一二一號為不起訴
    處分後，聲請人不服，聲請再議，亦經臺灣高等法院高雄分院檢察署檢察署檢察
    長於九十二年九月二十三日以九十二年度上聲議字第九四七號處分書以再議為無
    理由而駁回再議在案。
四、按刑事訴訟法第二百五十八條之一增設之交付審判制度，其立法意旨，乃係對於
    「檢察官不起訴或緩起訴裁量權」制衡之一種外部監督機制，亦即藉由該制度，
    由法院對檢察官所為不起訴或緩起訴之處分是否正確加以審查，以防止檢察機關
    濫權，故依此立法精神，法院就聲請交付審判案件之審查，所得調查證據之範圍
    ，應以偵查中曾顯現之證據為限，不可就告訴人新提出之證據為調查，亦不可蒐
    集偵查卷以外之證據，否則將與刑事訴訟法第二百六十條再行起訴之規定相混淆
    ，有臺灣高等法院九十一年四月二十五日刑事庭庭長法律問題研究會議結論可資
    參考。而法院於審查交付審判之聲請有無理由時，除認為告訴人所指摘不利被告
    之事證未經檢察機關詳為調查或斟酌，或不起訴處分書所載理由違背經驗法則、
    論理法則或其他證據法則，否則不宜率予交付審判，亦為司法院配合該制度之實
    施，同時於九十一年二月八日以（九一）院臺廳刑一字第０四三九四號函令修正
    法院辦理刑事訴訟案件應行注意事項第一百一十八條所明揭。
五、經查：
  (一)原偵查之臺灣高雄地方法院檢察署檢察官偵查結果，認被告丁○○及丙○○均堅
    決否認有何傷害或殺人未遂之犯行，被告丁○○辯稱：伊當時在照顧孫子，聽見
    蔡陳秀玉哀叫，趕過去聲請人住處，看見蔡陳秀玉左手流血，聲請人的頭部也有
    流血，蔡陳秀玉說是聲請人咬她，其沒有毆打聲請人等語；被告丙○○辯稱：伊
    當時在高雄市○○區○○路一三三號內工作，因爭吵聲很大，出來看發現蔡陳秀
    玉及甲○○有流血，伊就陪丁○○送蔡陳秀玉去醫院，蔡陳秀玉說是因與甲○○
    爭吵打架才流血，伊沒有進入甲○○住處，也沒有拿棍子打他等語。經查：聲請
    人甲○○固陳稱：事發當天，有二位環保局人員要求伊配合查看丁○○的煙囪，
    丁○○就很生氣在門口罵伊，伊轉身回住處，在門口丙○○就拿了一根木棍從背
    後打伊的頭一下，伊進入屋內，丙○○由後面用手抱住伊的身體，伊一直掙扎，
    丙○○仍用手打伊的頭，丁○○夫婦就進入屋內與丙○○一起打伊，不知他們在
    屋內是否有拿兇器，蔡陳秀玉有用手摀住伊的口鼻，伊不能呼吸才咬她的手指，
    丙○○及丁○○都有拿棍子等語，惟核與其於警訊中指稱：丙○○（黑松）由背
    後用拳頭打伊頭部，並抱住伊繼續打，丁○○及蔡陳秀玉則持棍棒打伊頭部，伊
    不支倒地，丁○○、蔡陳秀玉及丙○○仍繼續拳打腳踢，蔡陳秀玉還用手矇住伊
    的口鼻，伊無法呼吸才咬蔡陳秀玉等語相較，其就何人持棍毆打，前後陳述不一
    ，且依其所述，被告丁○○及丙○○既均持棍毆打，何以現場僅遺留木棍乙支？
    況經原署將該木棍送驗，因未顯現指紋致無法比對，有內政部警政署刑事警察局
    九十年十一月二十日（九十）刑紋字第二一六六三九號鑑驗書附卷可稽，從而聲
    請人甲○○上開指述是否全然屬實，即非無疑？又聲請人甲○○雖提出其與證人
    鄭松木、謝張秀卿之談話錄音帶為證。惟證人謝張秀卿於電話及警訊中自始否認
    目睹事件發生之經過。至證人鄭松木雖於電話談話中提及有看到被告丁○○、丙○○及蔡陳秀玉毆打甲○○，惟於原署偵訊中則證述：事發當天伊在家裏看到外
    面圍很多人，跑出去看發現甲○○坐計程車要離開，未見到蔡陳秀玉、丁○○及
    丙○○，伊不知發生何事，有聽到外面人喊「有人打架」，伊沒有看見木棍，不
    記得與甲○○談話中有提到看見事發經過等語。則證人鄭松木既未目擊事發經過
    ，其與甲○○之談話內容是否出於真意，即有可疑。據此，證人鄭松木及謝張秀
    卿顯均無法證明被告丁○○、丙○○有毆打聲請人。又依證人張宗禮證述：事發
    當時伊送金紙給丁○○，在其門口聊天，聽到蔡陳秀玉喊救命，伊跑過去，看到
    蔡太太站在門口，手上有流血，與甲○○叫罵，甲○○也有流血，丁○○隨後趕
    到，伊先載蔡陳秀玉就醫，蔡陳秀玉說因甲○○咬她的手，她有推甲○○，伊沒
    有看見丙○○及木棍等語，因認被告等罪嫌不足，故為不起訴處分。
  (二)臺灣高等法院高雄分院檢察署檢察長除引用原偵查檢察官之認定外，並認：本件
    聲請人就何人持棍毆打，前後陳述不一，且依其所述，被告丁○○及丙○○既均
  持棍毆打，何以現場僅遺留木棍乙支？況經原署將該木棍送驗，因未顯現指紋致
    無法比對，有內政部警政署刑事警察局九十年十一月二十日（九十）刑紋字第二
    一六六三九號鑑驗書附卷可稽，又依證人鄭松木及謝張秀卿之證言均無法證明被
    告丁○○、丙○○有毆打聲請人。依證人張宗禮之證述被告丁○○、丙○○尤無
    毆打聲請人之可能。因此，難認聲請人之指述為實在，已經原檢察官於不起訴之
    處分書詳為敘明。聲請人雖執前詞指稱被告等涉嫌共同殺人未遂及傷害等罪，惟
    並未舉出具體證據以供檢察官調查，此外亦查無積極證據足以證明被告犯行，原
    檢察官為不起訴處分，核無不合，而維持原檢察官所為之不起訴處分，駁回聲請
    人再議之聲請等情，經本院審核結果，認原偵查檢察官所為之不起訴處分及臺灣
    高等法院高雄分院檢察署所為之處分書，其採證與認事用法，均無違背經驗法則
    、論理法則與證據法則之處。
  (三)此外，依前開說明，法院就聲請交付審判案件之審查，其調查證據之範圍，應以
    偵查中曾顯現之證據為限，不可就告訴人新提出之證據為調查，亦不可蒐集偵查
    卷以外之證據，是聲請人於向本院提出本件聲請交付審判時，請求傳訊未曾於偵
    查程序中提出之證人韓芳馨，及未於偵查程序中調查過之證人鄭松木之報案錄音
    帶，顯有違聲請交付審判制度之精神，尚難准許，惟上開證據聲請人於偵查中既
    未提出，其乃是否屬刑事訴訟法第二百六十條第一款發現新事實或新證據，得否
    請檢察官再行起訴之問題。
六、綜上所述，前開不起訴處分及駁回再議理由暨事證，經本院調閱前開卷證核閱屬
    實，而聲請人聲請交付審判指摘之事實，於前開不起訴處分書及駁回再議處分書
    皆已詳細論列說明。而檢察官為不起訴處分之理由，亦無何違背經驗法則、論理
    法則或其他證據法則之情事，本院因認本件並無「告訴人所指摘不利被告之事證
    未經檢察機關詳為調查或斟酌，或不起訴處分書所載理由違背經驗法則、論理法
    則或其他證據法則」等得據以交付審判之事由存在。從而，本件聲請為無理由，
    應予駁回。
七、依刑事訴訟法第二百五十八條之三第二項前段，裁定如主文。
中      華      民      國    九十三    年      三      月    三十一    日
                                    臺灣高雄地方法院刑事第七庭
                                        審判長法  官    曾逸誠
          法  官    陳月雯
                                              法  官    廖純卿
右正本證明與原本無異。
不得抗告。
                                              書記官    劉企萍
中      華      民      國    九十三    年      四      月      一      日
